臺灣屏東地方法院刑事判決　　　　　　　　　　　　九十三年度簡上字第一一六號
　　上　訴　人　臺灣屏東地方法院檢察署檢察官
　　上　訴　人　甲○○
　　即　被　告
　　　　　　　　乙○○
右上訴人等因被告等違反廢棄物清理法案件，不服本院刑事庭九十三年度簡字第一二
０一號），中華民國九十三年八月三十日刑事簡易判決（檢察官起訴案號：台灣屏東
地方法院檢察署九十三年度偵字第二九九一號）提起上訴，本院判決如左：
    主  文
上訴駁回。
    事實及理由
一、本案經本院審理結果，認第一審簡易判決認事用法及量刑均無不當，應予維持，
    並引用第一審判決書記載之事實、證據及理由（如附件包含檢察官聲請簡易判決
    處刑書）。
二、公訴人上訴意旨略以：原審判決被告甲○○、乙○○共同未依廢棄物清理法第四
    十一條第一項規定，領有廢棄物處理許可文件，從事廢棄物處理，各處有期徒刑
    一年二月，均緩刑三年，而被告二人於判決緩刑後，仍不知悔改而上訴否認犯行
    ，其犯後態度顯然不佳，原審逕以無再犯之虞，諭知緩刑，自有違誤，並請求加
    重其刑為有期徒刑一年六月云云。經查：原審判決斟酌被告犯罪之手段、目的、
    動機、所生損害等一切情狀，各量處有期徒刑一年二月，併諭知緩刑三年，核無
    不合，檢察官上訴，仍執前詞，指摘原判決不當，為無理由，應予駁回。
三、被告上訴意旨略以：(一)按廢棄物清理法第四十六條第一項第四款、第四十一條所
    謂「業務」，係指個人基於其社會地位繼續反覆以同種類之行為為目的之社會活
    動而言，亦即係從事廢棄物之清除或處理業務之自然人或法人，始須向地方主管
    機關申請核發許可證，若僅係受僱人應無向地方主管機關申請核發許可證之問題
    。上訴人甲○○平日即屬案外人江明坤所開砂石場之挖土機司機，係從事砂石業
    務，非以處理廢棄物為業務；上訴人乙○○亦為案外人江明坤平日僱用載運砂石
    之司機，亦從未以處理載運廢棄物為業，是原判決以上訴人即被告等違反上開廢
    棄物清理法規定科刑，顯置該處罰應以「從事廢棄物消除、處理『業務』者」之
    規定於不顧。(二)上訴人即被告等固於前揭時地駕駛挖土機挖掘垃圾，惟上訴人即
    被告平日即為案外人江明坤之員工，甲○○所駕駛之挖土機亦係江明坤所有，老
    闆指稱欲將地下遭他人傾倒掩埋之垃圾挖起，以利土地之使用，工人豈有不遵從
    之理？是上訴人之行為完全係聽命於地主江明坤指揮監督，實非從事於廢棄物清
    理業務者，原審以上訴人等人違反廢棄物清理法第四十一條第一項第四款相繩，
    顯有不合；況廢棄物清理法第四十一條係廢棄物清理法第四章，規範公營廢棄物
    清除處理機構及廢棄物檢驗測定機構之管理，上訴人即被告等僅平日受僱老闆指
    揮整理土地，挖掘遭濫倒、濫埋之垃圾，並無任何犯罪之意圖，更非廢棄物消除
    業務之從事者，請求撤銷改判云云。經查，廢棄物清理法第四十一條第一項前段
    既規定，從事廢棄物清除、處理業務者，應向直轄市、縣（市）主管機關或中央
    主管機關委託之機關申請核發公民營廢棄物清除、處理機構許可文件後，始得受
    託清除、處理廢棄物業務。則同法第四十六條第一項第四款所謂未依第四十一條
    第一項規定領有廢棄物清除、處理許可文件，從事廢棄物貯存、清除、處理者，
    自不限於公民營廢棄物清除處理機構，凡未領有許可證或核備文件而從事廢棄物
    貯存、清除、處理者，即足當之（最高法院九十二年度台上字第一二一三號判決
    參照）。是上訴人即被告等顯係未領有許可證或核備文件而從事廢棄物之處理，
    故被告否認此犯行，係卸責之詞，不足採信，渠等上訴無理由，應予駁回。
四、依刑事訴訟法第四百五十五條之一第三項、第三百六十八條、第三百七十三條判
    決如主文。
中      華      民      國      九十三      年    十    月    二十八    日
                                臺灣屏東地方法院刑事第五庭
                                  審判長  法  官  羅森德
                                          法  官  蘇碧珠
                                          法  官  楊文廣
右正本證明與原本無異。
不得上訴。
                                          書記官  劉音利
中      華      民      國      九十三      年    十    月    二十八    日
廢棄物清理法第四十六條
有下列情形之一者，處一年以上五年以下有期徒刑，得併科新臺幣三百萬
元以下罰金：
一  任意棄置有害事業廢棄物。
二  事業負責人或相關人員未依本法規定之方式貯存、清除、處理或再利
    用廢棄物，致污染環境。
三  未經主管機關許可，提供土地回填、堆置廢棄物。
四  未依第四十一條第一項規定領有廢棄物清除、處理許可文件，從事廢
    棄物貯存、清除、處理，或未依廢棄物清除、處理許可文件內容貯存
    、清除、處理廢棄物。
五  執行機關之人員委託未取得許可文件之業者，清除、處理一般廢棄物
    者；或明知受託人非法清除、處理而仍委託。
六  公民營廢棄物處理機構負責人或相關人員、或執行機關之人員未處理
    廢棄物，開具虛偽證明。
無許可文件，以經營廢棄物清除、處理為常業者，處三年以上十年以下有
期徒刑，得併科新臺幣九百萬元以下罰金。
